臺灣高等法院臺中分院刑事判決　　　　　　　　　九十一年度上訴字第一一七九號
　　上　訴　人　臺灣彰化地方法院檢察署檢察官
　　被　　　告　戊○○
右上訴人因被告違反電信法等案件，不服臺灣彰化地方法院九十一年度訴字第二四二
號中華民國九十一年六月十一日第一審判決（起訴案號：臺灣彰化地方法院檢察署九
十一年度偵字第二八八號），提起上訴，本院判決如左：
    主      文
原判決撤銷。
戊○○連續意圖為自己不法之利益，以無線方式，盜用他人電信設備通信，處有期徒
刑參月，如易科罰金以佰元折算壹日。
    事      實
一、戊○○於民國（下同）八十九年五月中旬某日，借住在丁○○位於彰化市○○路
    ○段一五六巷十五號之住處時，竟萌歹念，意圖為自己不法所有，趁丁○○不注
    意之際，竊取丙○所申請贈與其子莊修豪使用，莊修豪出售予乙○○，乙○○再
    贈與丁○○之行動電話號碼0000000000號之ＳＩＭ卡一張，得手後，
    即基於意圖為自己不法利益之概括犯意，將前揭所竊得之ＳＩＭ卡安裝在其所有
    之行動電話機內，然後自八十九年六月二十一日至八十九年七月二十日止，連續
    以無線之方式盜打行動電話多次，共計盜打通話費金額達新台幣（下同）一萬三
    千元。嗣因電話費未繳，始為丙○報警查獲。
二、案經彰化縣警察局彰化分局報告臺灣彰化地方法院檢察署檢察官偵查起訴。
    理      由
一、訊據被告戊○○坦承於前開時間有借住上開處所及有以上開ＳＩＭ卡安裝在其行
    動電話內連續以無線之方式打行動電話通用費共一萬三千元等事實不諱，惟矢口
    否認有竊盜及違反電信法等犯行，辯稱：上開ＳＩＭ卡係丁○○、乙○○交給伊
    使用的，並非伊所竊取云云。但查（一）上開ＳＩＭ卡係告發人丙○所申請贈與
    其子莊修豪使用，莊修豪出售予乙○○，乙○○再贈與被害人丁○○等情，業據
    告發人丙○、證人莊修豪、乙○○及被害人丁○○等人分別證述在卷。（二）被
    害人丁○○於警訊時供稱：「當初是乙○○將上開手機及門號，於八十九年五月
    中送給我使用，當時戊○○住我家，乙○○送我手機時戊○○有看到，並且一直
    向我要手機門號ＩＣ卡晶片（即上開ＳＩＭ卡），但我沒有給他，隔天ＩＣ卡晶
    片就不見了」「上開ＩＣ卡晶片應該是戊○○拿走的，因為我家中只有我、我父
    親及戊○○三人住，我問我父親是否有拿該ＩＣ卡晶片，我父親說沒有，而戊○○卻從那一天開始未來我家」等語（見警卷第七頁反面至第八頁），於偵查時亦
    供稱：「被告有向我要上開ＩＣ卡晶片，但我沒有同意，他拿走該ＩＣ卡晶片，
    我並不知道，我是隔天早上起來發現該ＩＣ卡晶片不見，我大約知道是被告拿走
    的」等語（見偵查卷第二十三頁）。證人乙○○於警訊時證稱：「我有聽丁○○
    說上開ＩＣ卡晶片為戊○○拿去」等語（見警卷第十頁）。告發人丙○於警訊時
    亦供稱：「因為行動電話帳單沒有繳費，一直累積至一萬餘元，所以我就詢問丁○○及乙○○，他們才告知我上開ＩＣ卡晶片不見了，後來我一直追查行動電話
    號碼0000000000號門號之下落，結果是戊○○接聽電話，我就問戊○○為何有上開ＩＣ卡晶片，戊○○回答我說是別人送他的，我一直追問是何人送
    他，但戊○○一直不說」「戊○○共盜打一萬三千元左右」各等語（見警卷第四
    頁反面至第五頁），益證上開ＳＩＭ卡係被告所竊甚明。（三）至被告持有上開
    ＳＩＭ卡之來源，被告於警訊及偵查時供稱：「係丙○之子莊修豪拿給我使用的
    」等語（見警卷第一頁反面、偵查卷第二十二頁反面），於原審調查時供稱：「
    是丁○○拿給我的，拿給我時莊修豪不在場，乙○○我不確定」等語（見原審卷
    第二十二頁），於原審辯論時則改稱：「是丁○○在他家拿給我的，當時乙○○
    也在場，莊修豪當晚也有過去」等語（見原審卷第九十九頁），於本院調查時供
    稱：「是丁○○拿給我的，他拿給我時乙○○也在場」等語（見本院卷第二十三
    頁），於本院辯論時則改稱：「是丁○○、乙○○交給我的」等語（見本院卷第
    三十九頁），前後所供相互矛盾，足見被告此部分所供，並不足取。（四）至被
    害人丁○○於原審雖改稱：「（如何知道戊○○有拿晶片卡？）戊○○去我家，
    當時在場的只有我與乙○○及戊○○，戊○○向我要晶片卡，我不知道他自己有
    沒有手機，我跟他說我自己要用，但他說叫我晶片卡給他，他要買一張易付卡給
    我，後來我就將晶片卡給戊○○，但他並沒有買易付卡給我。（為何你於偵訊中
    說戊○○未經你同意將晶片卡拿走？）因當時我第一次開庭，會緊張，想不起來
    。（為何莊修豪說你晶片卡丟掉隔天有說晶片卡是被戊○○偷走？）我並沒有在
    晶片卡丟掉隔天跟他這麼說，我是開庭前一天莊修豪母親問我何時丟掉晶片卡，
    我想不起來就隨口跟他這樣說。（為何你於警訊也陳述是戊○○偷走晶片卡？）
    於警訊時是我隨便說的。（有無向乙○○說晶片卡是戊○○偷的？）當初我也是
    想不起來才隨便說的。（案發後戊○○有無再找過你？）無，我們私底下都沒有
    再見過面。（晶片卡是否確實經由你同意交給戊○○？）是的」等語，但查其此
    部分所供，核與其上開於警訊及偵查時所供之情節不符，依案重初供原則，應以
    其上開於警訊及偵查時所供之情節，較為可採，是被害人丁○○此部分所供顯係
    事後迴護之詞，委無可採。（五）此外復有上開行動電話通話明細四張在卷可稽
    （見警卷第十四頁至第十七頁）。至聯合財信管理顧問有限公司雖函稱上開00
    00000000號行動電話自八十九年四月八日起至九十年五月五日止，共積
    欠電信費用一萬五千零六十一元等情，但查其中被告盜打部分僅一萬三千元，已
    據告發人丙○陳明在卷（見警卷第四頁反面），是本院認被告所盜打之金額為一
    萬三千元，併此敘明。（六）綜上所述，足證被告上開所辯顯係飾卸之詞，不足
    採信，是罪證明確，其犯行堪以認定。
二、核被告所為，係犯刑法第三百二十條第一項之普通竊盜罪及電信法第五十六條第
    一項之盜用電信設備通信罪。其先後多次盜用電信設備通信犯行，時間緊接，犯
    罪構成要件相同，顯係基於概括之犯意反覆為之，為連續犯，應依法論以一罪並
    加重其刑。又被告所犯上開二罪間，具有方法、結果關係，應依牽連犯之規定從
    一重之盜用電信設備通信罪處斷。原審疏未詳予審究，遽以被害人丁○○上開事
    後迴護之詞，而為被告無罪之判決，容有違誤。檢察官上訴意旨執此指摘原判決
    不當，非無理由，應由本院將原判決予以撤銷改判。爰審酌被告犯罪之動機、目
    的、手段、所生危害及犯後雖否認犯罪，惟所得利益僅一萬三千元，且已分別與
    告發人丙○及被害人丁○○達成和解（有和解書二份在卷足按）等一切情狀，量
    處被告如主文第二項所示之刑，並諭知易科罰金折算之標準，以示懲儆。
三、又關於刑法第四十一條易科罰金之規定，業經總統於九十年一月十日公布修正為
    凡犯最重本刑為五年以下有期徒刑之罪，而受六月以下有期徒刑或拘役之宣告，
    因身體、教育、職業、家庭之關係或其他正當理由，執行顯有困難者，得以一元
    以上三元以下折算一日易科罰金，並自同年月十二日起生效，比較新舊法律，以
    修正後之規定對被告較為有利，自應適用修正後刑法第四十一條第一項前段之規
    定定被告易科罰金之折算標準，附此說明。
四、據上論斷，應依刑事訴訟法第三百六十九條第一項前段、第三百六十四條、第二
    百九十九條第一項前段，電信法第五十六條第一項，刑法第二條第一項前段、第
    十一條前段、第三百二十條第一項、第五十六條、第五十五條、第四十一條第一
    項前段、罰金罰鍰提高標準條例第一條前段、第二條，判決如主文。
本案經檢察官甲○○到庭執行職務。
中      華      民      國　    九十一     年     九      月     十 　　日
                                臺灣高等法院臺中分院刑事第十庭
                                      審判長法  官  羅　得　村
                                            法　官  陳  毓  秀
                                            法　官　劉　榮　服
右正本證明與原本無異。
如不服本判決應於收受送達後十日內向本院提出上訴書狀，其未敘述上訴之理由者並
得於提起上訴後十日內向本院補提理由書（均須按他造當事人之人數附繕本）。
                                            書記官  陳　俞　豪
中      華      民      國　    九十一     年     九      月    十一　　日
附錄論罪法條：
刑法第三百二十條第一項：
意圖為自己或第三人不法之所有，而竊取他人之動產者，為竊盜罪，處五年以下有期
徒刑、拘役或五百元以下罰金。
電信法第五十六條第一項：
意圖為自己或第三人不法之利益，以有線、無線或其他電磁方式，盜接或盜用他人電
信設備通信者，處五年以下有期徒刑，得併科新台幣一百五十萬元以下罰金。
                                                                        Ｒ
